【裁判字號】    89,上易,202
【裁判日期】    890301
【裁判案由】    竊盜
【裁判全文】
臺灣高等法院刑事判決                  八十九年度上易字第二二號
    上  訴  人  臺灣板橋地方法院檢察署檢察官
    上  訴  人
    即  被  告  乙○○
右上訴人因被告竊盜案件，不服臺灣板橋地方法院八十八年度訴字第一四九一號中華
民國八十八年十月二十二日第一審判決（起訴案號：臺灣板橋地方法院檢察署八十八
年度偵字第一八九六四號），提起上訴及移送併辦（八十八年度偵字第二五九六五號
），本院判決如左：
    主      文
上訴駁回。
    事      實
一、乙○○曾犯竊盜罪前科二次，其中民國七十六年之竊盜案，經法院於七十七年一
    月十四日判處有期徒刑六月，緩刑三年確定，猶不知悔改，復意圖為自己不法之
    所有，於民國（下同）八十八年八月六日二十一時許夜間，至台北縣土城市○○
    路○段一三一巷五號二樓之甲○○所有之住處，持其所有充作照明設備之小手電
    筒乙支，及客觀上足以傷害他人身體安全之兇器螺絲起子乙支破壞上開住處之安
    全設備即鐵窗逃生門，而踰越侵入該住宅內，竊取甲○○所有之新力牌錄放影機
    、集郵冊三本、遙控器乙個得手後逃逸。適逢甲○○返回住所發現上情，旋於當
    日二十一時三十分許，在台北縣土城市○○路八十八巷五號前，逮捕乙○○後報
    警處理，並扣得其所有供犯罪所用之螺絲起子乙支、小手電筒乙支。
二、案經被害人甲○○訴由台北縣警察局土城分局報請台灣板橋地方法院檢察署檢察
    官偵查起訴。
    理      由
一、右開犯罪事實業據上訴人即被告乙○○坦承不諱，核與被害人甲○○於警訊指訴
    失竊情節相符，，且有扣案之被告所有供犯罪所用之充作照明設備之小手電筒乙
    個，及客觀上足以傷害他人身體安全之凶器螺絲起子乙支，與被害人出具之贓物
    認領保管單附卷可證，本件事證明確，被告犯行堪以認定，應依法論科。
二、核被告所為係犯刑法第三百二十一條第一項第一款、第二款、第三款之攜帶兇器
    ，毀越安全設備，於夜間侵入住宅竊盜罪。原審經詳察，以被告罪證明確，適用
    上開法條規定，並審酌被告品行、犯罪動機、手段、所生危害及犯罪後之態度等
    一切情狀，量處有期徒刑八月。又扣案之螺絲起子一支、小手電筒乙支為被告所
    有且係供犯本罪所用之物，經被告陳明在案，併予宣告沒收。其認事用法，經核
    均無不合，量刑亦稱妥適，檢察官提起上訴，以原審漏未審及被告又涉有如后(三)
    併辦之竊盜犯行，惟經詳察如后所述，尚無積極證據證明被告涉有併辦之竊盜犯
    行，被告上訴意旨，以原判決量刑過重，請求撤銷改判，均為無理由，應予駁回
    。
三、板橋地檢署八十八年度偵字第二五九六五號移送併辦意旨略以：被告與楊鴻章於
    八十七年十二月二十七日二十二時許，在台北縣板橋市○○路二五九巷二十七之
    二號三樓竊取陳萬當之禮券共新台幣四千五百元等語。查楊鴻章於警訊否認有竊
    取上開禮券，雖稱禮券是乙○○送給的，惟訊之被告乙○○則辯稱：伊只見過楊
    鴻章一次面，絕對沒有偷上開禮券，亦未送禮券給楊鴻章。又楊鴻章於警員持搜
    索票前往其住處搜索時，竟冒名「黃錦明」在搜索筆錄簽名捺印，足見楊鴻章行
    為不正心虛，所言未必真實，此外復查無其他積極證據足資證明被告涉有此部分
    竊盜犯行，併此敘明。
據上論斷，應依刑事訴訟法第三百六十八條判決如主文。
本案經檢察官郭啟東到庭執行職務。
中     華     民     國    八十九   年       三       月       一       日
                             臺灣高等法院刑事第二十一庭
                                 審判長法  官  葉  騰  瑞
                                       法  官  魏  大  喨
                                       法  官  黃  本  仁
右正本證明與原本無異。
不得上訴。
                                       書記官  劉  秀  英
中     華     民     國    八十九   年       三       月       三       日
附錄：本案論罪科刑法條全文
刑法第三百二十一條第一項
犯竊盜罪而有左列情形之一者，處六月以上五年以下有期徒刑：
一、於夜間侵入住宅或有人居住之建築物、船艦，或隱匿其內而犯之者。
二、毀越門扇、牆垣或其他安全設備而犯之者。
三、攜帶兇器而犯之者。
四、結夥三人以上而犯之者。
五、乘火災、水災或其他災害之際而犯之者。
六、在車站或埠頭而犯之者。


司法院資訊處製作；財團法人民間司法改革基金會備份。
